【裁判字號】    95,裁,213
【裁判日期】    950209
【裁判案由】    廢棄物清理法
【裁判全文】
最  高  行  政  法  院  裁  定
                                     95年度裁字第00213號
抗  告  人  好時機股份有限公司
代  表  人  甲○○
上列抗告人因與相對人高雄市政府環境保護局間廢棄物清理法事
件，對於中華民國94年3月24日高雄高等行政法院93年度簡字第
240號裁定提起抗告，本院裁定如下︰
    主  文
抗告駁回。
抗告訴訟費用由抗告人負擔。
    理  由
一、按抗告法院認抗告為不合法或無理由者，應為駁回抗告之裁
    定。
二、本件抗告人因廢棄物清理法事件，不服原審法院93年度簡字
    第240號判決，提起上訴，原審裁定駁回其上訴，係以：原
    審判決正本於民國（下同）94年3月31日由郵務人員以寄存
    送達方式（寄存於壽天派出所）送達上訴人，此有送達證書
    附卷可稽。是計算抗告人提起上訴期間，應自94年4月1日起
    算，又抗告人之住居所在高雄縣，扣除在途期間4日，因94
    年4月24日為星期日，延至同年月25日即已屆滿。抗告人主
    張係於94年4月13日向壽天派出所領取判決書，應以該日為
    送達時間，並無可採。是抗告人遲至94年5月3日始提出上訴
    狀，有其上訴狀上所蓋之原審法院收文日期章戳足稽，顯已
    逾上開法定不變期間，其上訴即不能認為合法，應予駁回等
    由。資為裁定之論據。經核尚無不合。
三、本件抗告意旨略謂：抗告人住居所於94年3月8日遷移至高雄
    縣岡山鎮○○路459號，原審向抗告人舊住所即同路471號為
    送達，送達不到後於94年3月31日寄存於壽天派出所，該送
    達為不合法，應以抗告人實際領取判決書之94年4月13日為
    送達日，因此，抗告人提起本件上訴尚未逾期，請廢棄原裁
    定云云。
四、本院按：本件對法人代表人之送達應於法人事務所或於代表
    人住居所為之，抗告人對之有所爭執，涉及此類型送達是否
    合法之一般性問題，本院以其有法律原則重要性而許可抗告
    ，合先說明。次按：「對於法人、機關、非法人之團體之代
    表人或管理人為送達者，應向其事務所、營業所或機關所在
    地行之。但必要時亦得於會晤之處所或其住居所行之。」行
    政訴訟法第71條第2項定有明文。依上開規定，對於法人代
    表人之送達以向法人事務所送達為原則，例外時始於會晤處
    所或其住居所行之。查本件抗告人為法人，原審對其代表人
    於公司事務所送達，揆諸上開說明，於法自無不合，尚不因
    法人代表人個人住居所遷移而影響前開合法送達之效力。是
    抗告意旨難認有理由，應予駁回。
五、依行政訴訟法第104條、民事訴訟法第95條、第78條，裁定
    如主文。
中    華    民    國    95    年    2     月    9     日
                  第五庭審判長法  官  高  啟  燦
                              法  官  蔡  進  田
                              法  官  黃  璽  君
                              法  官  廖  宏  明
                              法  官  楊  惠  欽
以  上  正  本  證  明  與  原  本  無  異
中    華    民    國    95    年    2     月    9     日
                              書記官  彭  秀  玲


司法院資訊處製作；財團法人民間司法改革基金會備份。
